【裁判字號】    95,重訴,166
【裁判日期】    951221
【裁判案由】    清償債務
【裁判全文】
臺灣新竹地方法院民事判決             95年度重訴字第166號
原      告  乙○○
被      告  甲○○
上列當事人間清償債務事件，本院於民國95年12月7日辯論終結
，判決如下：
    主  文
原告之訴駁回。
訴訟費用由原告負擔。
    事  實
一、原告方面：
  (一)聲明：被告應將坐落新竹市○○段217、218地號 (下稱系
            爭土地)土地之所有權移轉登記予被告。
            訴訟費用由被告負擔。
  (二)陳述：原告於民國44年11月11日出資購買坐落新竹市○○
            段1023及1023之1地號之2筆土地，並將該土地所有
            權信託登記在其父即楊衫木之名下，嗣該土地經重
            測改編為新竹市○○段217、218地號土地 (即系爭
            土地)，而系爭土地於76年間，其胞兄、弟乙○○
            、楊炎煥、楊清泉及楊椿森利用保管系爭土地所有
            權狀之機會，以偽造文書之方式，擅將系爭土地之
            所有權登記移轉予訴外人楊清地、楊炎煥、楊清泉
            及楊椿森名下，後因上開4人分向台灣中小企業銀
            行借款新台幣 (下同)450 萬元，及向新竹市香山
            農會借款55萬元，並故意以繳息不正常之方式造成
            系爭土地遭受強制執行，且本院於拍賣系爭土地時
            亦未予公平處理，致系爭土地由互有串謀之訴外人
            陳炎取得，嗣陳炎再將系爭土地移轉登記予被告，
            為此爰依民法第767條規定，請求如訴之聲明。
二、被告方面：
  (一)聲明：原告之訴駁回。
            訴訟費用由原告負擔。
  (二)陳述：系爭土地係其先父向本院拍賣取得後，再為贈與被
            告，並無原告所述上開情形，故原告請求於法無據
            ，應予駁回。
    理  由
一、程序方面：
    按訴狀送達後，原告不得將原訴變更或追加他訴，但請求之
    基礎事實同一者，不在此限，民事訴訟法第255條第1項第2
    款定有明文。查本件原告起訴時係請求被告應給付1011萬元
    ，並自93年2月2日起至清償日止，按年息百分之5計算之利
    息，嗣於訴訟程序進行中，將請求之聲明變更為被告應將坐
    落新竹市○○段217、218地號土地之所有權移轉登記予被告
    ，係本於同一基礎事實請求，自應准許，合先敘明。
二、得心證之理由：
  (一)原告主張之事實，雖提出約定契約、借款一覽表、存證信
      函及台灣新竹地方法院檢察署94年度偵字第6387號不起訴
      處分書為證，惟為被告所否認。本院細究原告所提出之約
      定契約及借款一覽表，並無約定系爭土地為原告出資購買
      、礙於法令規定，故暫信託登記予訴外人楊杉木名下之記
      載及約定，且系爭土地係被告之父陳炎以拍賣之方式向本
      院買受取得，嗣再以贈與方式登記移轉予被告之情，有新
      竹市地政事務所於95年11月21日之新地登字第0950009624
      號函所附之系爭土地移轉登記申請書及土地登記謄本為證
      ，並為原告所不否認，雖原告另陳稱系爭土地於本院進行
      拍賣之程序中，本院有為不公正之處理云云，惟強制執行
      之拍賣程序係採公開方式為之，此於強制執行法均有規定
      ，原告片面空言拍賣程序不公允，惟就此未予具據指謫而
      有失舉證之責外，應為不諳法律之誤解。
  (二)按當事人主張有利於己之事實者，就其事實有舉證之責任
      ，民事訴訟法第277 條定有明文。本件原告就其上述主張
      均未見有何舉證以明其說，且就所述訴外人楊清地、楊炎
      煥、楊清泉及楊椿森是否涉有偽造文書之情，亦僅原告與
      該等人間有無侵權行為之問題，要與原告逕依民法第767
      條主張被告返還系爭土地間無涉，是原告上開主張應屬無
      理，應予駁回。
三、本案事證已臻明確，兩造其餘主張陳述及所提之證據，均與
    本院心證無涉，毋庸再予審酌，附此敘明。
四、結論：原告之訴為無理由，依民事訴訟法第78條，判決如主
    文。
中    華    民    國    95    年    12    月    21    日
                  民事第二庭    法  官  彭淑苑
以上正本係照原本作成。
如對本判決上訴，須於判決送達後20日內向本院提出上訴狀。
中    華    民    國    95    年    12    月    22    日
                                書記官  張永榮


司法院資訊處製作；財團法人民間司法改革基金會備份。
